---
title: "Data Quality"
output:
  html_document:
    df_print: paged
  html_notebook: default
  word_document: default
---

# SET UP
## Clear workspace
Starten Sie wie beim letzten Mal: Löschen Sie die alte Umgebung und starten Sie mit einer neuen Analyse
```{r}
rm(list=ls())
```

## Installieren von Packages
Falls Sie die in diesem Notebook benötigten Packages noch nicht haben (und nur dann), werden diese von CRAN noch nachinstalliert.
```{r}
if (!require("ggplot2")) install.packages("ggplot2")
if (!require("dplyr")) install.packages("dplyr") 
if (!require("export")) install.packages("export") 
if (!require("GGally")) install.packages("GGally") 
if (!require("ICEbox")) install.packages("ICEbox")
if (!require("randomForest")) install.packages("randomForest")
if (!require("pdp")) install.packages("pdp")
if (!require("partykit")) install.packages("partykit")
if (!require("caret")) install.packages("caret")
if (!require("kernelshap")) install.packages("kernelshap")
if (!require("shapviz")) install.packages("shapviz")
if (!require("caTools")) install.packages("caTools")
if (!require("magrittr")) install.packages("magrittr")
if (!require("coefplot")) install.packages("coefplot")
if (!require("ALEPlot")) install.packages("AlEplot")
if (!require("iml")) install.packages("iml")
if (!require("glmnet")) install.packages("glmnet")
if (!require("mice")) install.packages("mice")
if (!require("lime")) install.packages("lime")
```



## Load libraries
Laden Sie Libraries, die für diese Auswertung nötig sind.
Falls doch noch eines fehlt: if (!require("ggplot2")) install.packages("ggplot2")
```{r}
library(ggplot2)
library(readxl)
library(reshape2)
library(GGally)
library(dplyr)
library(glmnet)
library(caret)
```

# Data Quality
## Untersuchung fehlender Werte im Airquality Datensatz
```{r}
data("airquality")
data <- airquality
str(data)
```
```{r}
summary(data)
```

## Installation und laden von skimr und Analyse des airquality Datensatzes
Schauen Sie sich die resultierenden 3 Ergebnisfenster unter dem Code an.
```{r}
if (!require("skimr")) install.packages("skimr")
library(skimr)
skimdata <- data %>% skim() %>% tibble::as_tibble()
print(skimdata)
```

## Visualisierung fehlender Werte und des Musters
```{r}
if (!require("VIM")) install.packages("VIM")
library(VIM)
aggr_plot <- aggr(data, col=c('navyblue','red'), numbers=TRUE, sortVars=TRUE, labels=names(data), cex.axis=.7, gap=3, ylab=c("Histogram of missing data","Pattern"))
```


## Entfernung von Month und Day für einfachere Visualisierung
```{r}
data <- data[-c(5,6)]
summary(data)
```



## Untersuchung des Anteils fehlender Werte am Datensatz
Angaben in % unter den Variablennamen
```{r}
pMiss <- function(x){sum(is.na(x))/length(x)*100}
apply(data,2,pMiss)
```
## Modell-basierte Imputation und multiple Regression
```{r}
library(mice)
tempData <- mice(data,m=5,maxit=50,meth='pmm',seed=500)
```

### Untersuchung der Verteilung von originalen und imputierten Daten
```{r}
xyplot(tempData,Ozone ~ Wind+Temp+Solar.R,pch=18,cex=1)
```
### Dichteverteilung originaler und imputierter Daten
```{r}
densityplot(tempData)
```
### Stripplot originaler und imputierter Daten
```{r}
stripplot(tempData, pch = 20, cex = 1.2)
```



```{r}
completedData <- complete(tempData,1)
```

```{r}
completedData %>% skim() %>% tibble::as_tibble()
```

#################################################################
#################################################################

# Erklärbarkeit und Interpretierbarkeit
## Daten laden und vorbereiten
Sie können die Daten aus dem Internet herunterladen, importieren und einem Preprocessing unterziehen. Wochentage, Arbeitstage, Datum und Wetterbedingungen sind folglich als passende Formate (Datum, Faktoren...) kodiert.
```{r}
library(dplyr)
bikesharing <- read.csv("https://raw.githubusercontent.com/christophM/interpretable-ml-book/master/data/bike-sharing-daily.csv")
bikesharing <- bikesharing %>%
  mutate(
    weekday_fct = factor(x = weekday,
             levels = c(0,1,2,3,4,5,6),
             labels = c("Sunday",
                       "Monday",
                       "Tuesday",
                       "Wednesday",
                       "Thursday",
                       "Friday",
                       "Saturday")))
bikesharing <- bikesharing %>%
    mutate(weathersit_fct = factor(x = weathersit,
              levels = c(1, 2, 3),
              labels = c("Good",
                       "Clouds/Mist",
                       "Rain/Snow/Storm")))
bikesharing <- bikesharing %>%
    mutate(season_fct = factor(x = season,
              levels = c(1, 2, 3, 4),
              labels = c("Spring",
                       "Summer",
                       "Fall",
                       "Winter")))
bikesharing$workingday <- as.factor(bikesharing$workingday)
bikesharing$weekday <- as.factor(bikesharing$weekday)
bikesharing$dteday <- as.Date(bikesharing$dteday)
bikesharing$weekday_fct <- as.character(bikesharing$weekday_fct)
```

## Explorative Datenanalyse
### Übersicht über den Datensatz
Sehen Sie sich die ersten sechs Zeilen des Datensatzes an.
```{r}
head(bikesharing)
```

### Struktur
Sehen Sie sich Struktur und Aufbau des Datensatzes an
```{r}
str(bikesharing)
```

### Statistische Zusammenfassung
Erhalten Sie für jede Variable eine Zusammenfassung in Form deskriptiver Statistik
```{r}
summary(bikesharing)
```

### Pairs-Plot zur visuellen Übersicht
Plotten Sie alle Variablen gegeneinander, um Verteilungen und Zusammenhänge bereits jetzt zu verstehen
```{r fig.height = 10, fig.width = 10, fig.align = "center", warning=FALSE,message=FALSE}
library(GGally)
GGally::ggpairs(bikesharing[-c(2,17,18,19)]) 
```
Plotten Sie die Ausleihen gegen die Zeit, um den Verlauf genauer analysieren zu können.
```{r}
ggplot(filter(bikesharing,yr==1), mapping=aes(x=dteday,y=cnt)) +
  geom_point()+
  labs(title="Bikesharing over the year 2012",x="",y="Count (abs)")
```

## Implementierung von Modellen
### Lineares univariates Modell
```{r}
ggplot(bikesharing, mapping=aes(x=temp,y=cnt)) +
  geom_point()+
  geom_smooth(method="lm",col="#DF4807")+
  labs(title="Bike Rentals",x="Temperature (norm.)",y="Count (abs)")
```

### 10 fache Cross Validation
```{r}
library(caret)
library(randomForest)
trainControl <- trainControl(method="repeatedcv", number=10, repeats=3)
metric <- c("RMSE")
```

### Lineares multivariates Modell
```{r}
set.seed(7)
fit.lm <- train(cnt ~ temp + hum + windspeed + factor(weekday_fct) + holiday,data=bikesharing, method="lm",metric=metric, preProc=c("center",
"scale"), trControl=trainControl)
```

#### Coefficient Plot
```{r}
library(coefplot)
coefplot(fit.lm, col="#DF4807",intercept=F) +
  labs(title="Multivariate Linear Model Bike Rentals")
```

### Decision Tree
#### Data splitting
```{r}
library(datasets)
library(caTools)
library(dplyr)
library(magrittr)
sample_data = sample.split(bikesharing, SplitRatio = 0.8)
train_data <- subset(bikesharing, sample_data == TRUE)
test_data <- subset(bikesharing, sample_data == FALSE)
```

#### Entscheidungsbaum mit ctree und Visualisierung
```{r}
library(partykit)
model<- ctree(cnt ~ instant + temp, data=train_data)
plot(model,gp = gpar(fontsize = 8))
```

### RF
```{r}
bikesharing_train <- bikesharing
set.seed(7)
fit.rf <- train(cnt ~ temp + workingday + hum + windspeed + weekday, data=bikesharing_train, method="rf", metric=metric, preProc=c("center",
"scale"), trControl=trainControl)
```

## XAI Methoden
### PDP
```{r}
library(pdp)
pdp <- partial(fit.rf, pred.var = c("temp"), plot = TRUE, plot.engine = "ggplot2") + labs(x="Temperature", y="Predicted counts RF",title="PDP")
print(pdp)
```

### ICE
#### ICE Model
```{r}
library(ICEbox)
library(randomForest)
library(dplyr)
bikesharing_ICE <- bikesharing %>% select(cnt,temp,workingday,hum,windspeed,weekday)
X <- bikesharing_ICE
y <- X$cnt
X$cnt = NULL
bhd_rf_mod <- randomForest::randomForest(X, y)
bhd.ice = ice(object = bhd_rf_mod, X = X, y = y, predictor = "temp",
            frac_to_build = .1) 
```
#### ICE plot im Stil von ggplot
```{r}
plot(bhd.ice, x_quantile = FALSE, plot_pdp = TRUE, frac_to_plot = 1,main="ICE plot",ylab="Predicted Counts",xlab="Temperature",bty = "n", xaxt = "n", yaxt = "n") 
box("plot",
    bty = "l",
    lwd = 2)
axis(side = 1,
     lwd = 0,
     lwd.ticks = 2)
axis(side = 2, lwd = 0, lwd.ticks = 2,
     las = 2)
```

### ALE plot
```{r}
library(ALEPlot)
library(iml)
data <- data.frame(cnt = bikesharing$cnt,
                   weekday = as.factor(bikesharing$weekday),
                   temp = bikesharing$temp)
rfm <- randomForest(cnt ~., data = data)
low_predictor <- Predictor$new(rfm, data = data)
plot(FeatureEffect$new(low_predictor, feature = "temp", method = "ale")) + labs(x="Temperature", y="Predicted counts RF ",title="ALE Plot")
```

### SHAP
See: https://stackoverflow.com/questions/77025093/how-to-get-shap-values-for-caret-models-in-r

```{r}
library(caret)
library(kernelshap)
library(shapviz)
bikesharing_train.shap <- bikesharing %>% select(cnt, temp,workingday,hum,windspeed,weekday)
fit.rf.shap <- train(cnt ~ temp + workingday + hum + windspeed + weekday, data=bikesharing_train.shap, method="rf", metric=metric, preProc=c("center",
"scale"), trControl=trainControl(method = "oob"))
s <- kernelshap(fit.rf.shap, X = bikesharing_train.shap[, -1], bg_X = bikesharing_train.shap) 
sv <- shapviz(s)
```
#### SHAP Importance
https://cran.r-project.org/web/packages/shapviz/vignettes/basic_use.html
```{r}
sv_importance(sv) 
```


#### SHAP Bee plot importance
```{r}
sv_importance(sv, kind = "bee") 
```

#### SHAP Dependence
```{r}
sv_dependence(sv, v = colnames(bikesharing_train.shap[, -1]))

```
#### Shap Waterfall
```{r}
sv_waterfall(sv, row_id = 1) 

```
#### Shap Force
```{r}
sv_force(sv, row_id = 1) 
```
# LIME
```{r}
library(caret)
library(lime)

# Split up the data set
iris_test <- iris[1:5, 1:4]
iris_train <- iris[-(1:5), 1:4]
iris_lab <- iris[[5]][-(1:5)]

# Create Random Forest model on iris data
model <- train(iris_train, iris_lab, method = 'rf')

# Create an explainer object
explainer <- lime(iris_train, model)

# Explain new observation
explanation <- explain(iris_test, explainer, n_labels = 1, n_features = 2)

# The output is provided in a consistent tabular format and includes the
# output from the model.
explanation
```
```{r}
# And can be visualised directly
plot_features(explanation)
```

https://lime.data-imaginist.com
```{r}
library(caret)
library(lime)

# Split up the data set
bikesharing_train.shap_test <- bikesharing_train.shap[1:5, 1:4]
bikesharing_train.shap_train <- bikesharing_train.shap[-(1:5), 1:4]
bikesharing_train.shap_lab <- bikesharing_train.shap[[5]][-(1:5)]



# Create Random Forest model on iris data
model <- train(bikesharing_train.shap_train, bikesharing_train.shap_lab, method = 'rf')

# Create an explainer object
explainer <- lime(bikesharing_train.shap_train, model)

# Explain new observation
explanation <- explain(bikesharing_train.shap_test, explainer, n_labels = 1, n_features = 2)

# The output is provided in a consistent tabular format and includes the
# output from the model.
explanation
```


```{r}
print("You are done with this script!")
```

